【裁判字號】    98,易,972
【裁判日期】    981229
【裁判案由】    竊盜
【裁判全文】
臺灣苗栗地方法院刑事判決               98年度易字第972號
公  訴  人  臺灣苗栗地方法院檢察署檢察官
被      告  甲○○
上列被告因竊盜案件，經檢察官提起公訴（98年度偵字第5143號）
，本院依簡式審判程序判決如下：
    主  文
甲○○共同踰越安全設備、於夜間侵入住宅竊盜，累犯，處有期
徒刑壹年。
    犯罪事實及理由
一、犯罪事實：
（一）甲○○有下列構成累犯之前科紀錄：曾因毒品危害防制
      條例案件，經台灣高等法院台中分院於民國94年4 月19日
      以94年度上易字第436 號判決，判處有期徒刑11月並確定
      。又曾因毒品危害防制條例案件，經本院於94年12月16
      日以94年度易字第894 號判決，判處有期徒刑1 年，於95
      年1 月16日確定。嗣上開案件，合併執行結果，均於
      95年11月6 日因縮短刑期假釋出監，假釋期間並付保護管
      束，於96年3 月14日假釋期滿未被撤銷，視為執行完畢。
（二）甲○○與丙○○（到案後再行審結），共同基於意圖為自
      己不法所有之犯意聯絡，於98年7 月8 日凌晨1 時54分許
      ，由丙○○駕駛車號0657-RZ 號自用小客車，搭載甲○○
      至苗栗縣苗栗市○○街仁愛巷停車場，停車後，2 人走到
      苗栗縣苗栗市○○街63巷12弄14號乙○○住處後方，從2
      樓後陽台踰越窗戶侵入屋內，竊取屋內財物新力液晶電視
      1 台、HP電腦主機1 台、奇美液晶螢幕1 台、觀音像墜鍊
      1 條、觀音錢幣墜鍊1 條、COTA足部嫩膚磨皮機1 台、涵
      沛吟釀雪肌青春露2 瓶、K 金鍊2 條、K 金戒指2 枚及現
      金新台幣（下同）5000元，得手後，於同日凌晨2 時30分
      許，將上開贓物放到前揭自用小客車內駕車逃逸，逃逸途
      中，由甲○○將竊來之項鍊首飾等物品，丟棄在苗栗縣苗
      栗市○○路三統飯店後方大排水溝（已無法尋獲）外，隨
      即於同日凌晨3時許，在苗栗縣苗栗市○○路非凡遊藝場
      ，將其餘之液晶電視及電腦主機、螢幕等，以1 萬3 千元
      之賤價，賣給某不詳姓名年籍之成年男子，變賣所得朋分
      花用。嗣苗栗縣警察局苗栗分局北苗派出所員警，接獲乙○○報案後，根據路口監視器錄影畫面，鎖定車號0657-R
      Z 號自用小客車之車主丙○○涉嫌重大，持本院核發之搜
      索票，於98年7 月13日下午3 時30分許，至丙○○住處搜
      索，並通知丙○○到派出所說明，丙○○則向警方供出另
      一共犯係甲○○。
（三）案經乙○○訴由苗栗縣警察局苗栗分局報請台灣苗栗地方
      法院檢察署檢察官偵查起訴。
二、證據名稱：
（一）被告甲○○於本院審理中之自白。
（二）同案被告丙○○於警詢時及檢察官偵查中之供證。
（三）被害人乙○○於警詢時之指訴。
（四）同案被告丙○○指認被告甲○○之口卡片及彩色照片。
（五）車籍查詢－基本資料詳細畫面1紙。
（六）案發地點現場圖1紙。
（七）監視器錄影畫面翻拍照片2張。
（八）遠傳電信雙向通聯紀錄、中華電信資料查詢及通聯紀錄各
      1份。
（九）警員製作之職務報告1紙。
（十）臺灣高等法院被告前案紀錄表、臺灣苗栗地方法院檢察署
      刑案資料查註紀錄表。
三、量刑理由：
    爰審酌被告甲○○有多次毒品之前科紀錄，有其上開前科表
    在卷足憑，足見其人素行不佳，以其年青力壯，不思循正當
    途徑賺錢，反貪圖他人財物，犯下夜間侵入住宅竊案，危害
    當地社會治安甚鉅，迄今仍未與被害人成立民事和解，於警
    詢時及檢察官偵查中，均矢口否認犯行，遲至本院審理時，
    方坦白承認，略顯一絲悔意，參以當今社會治安日益敗壞，
    到處宵小橫行，各類竊案犯罪率節節升高，人民日常生活身
    陷莫名恐懼之中，為打擊不良份子四處犯案，遏阻竊案一再
    發生，達到保護廣大民眾身家財產安全，並維護善良百姓免
    於恐懼之權利，使守法民眾均能安居樂業，非施出鐵腕手段
    加以嚴懲，不足以竟其功，量刑自不宜過寬，再參以被害人
    財物損失不小，且要求本院對被告從重量刑等一切情狀，量
    處被告甲○○如主文所示之刑，以資懲儆。
四、應適用之法條：
（一）刑事訴訟法第273 條之1 第1 項、第299 條第1 項前段、
      第310 條之2、第454條第1項。
（二）刑法第28條、第321 條第1 項第1 款、第2 款、第47條第
      1 項。
五、本判決係依刑事訴訟法第310 條之2 、第454 條第1 項製作
    ，依法僅記載當事人欄、主文、犯罪事實、證據名稱以及應
    適用之法條，其中犯罪事實部分，依同法第308 條之修正立
    法理由，亦僅記載犯罪構成要件事實，關於刑罰加重事由（
    含累犯在內）免予記載（法院辦理刑事訴訟案件應行注意事
    項第144 點參照），但仍於主文予以表明，並於應適用之法
    條欄予以引用。如不服本判決，應於判決送達之日起10日內
    ，向本院提起上訴。
本案經檢察官林俊杰到庭執行職務。
中    華    民    國    98    年    12    月    29    日
                  刑事第三庭    法  官  柳章峰
以上正本證明與原本無異。
如不服本判決應於收受判決後10日內向本院提出上訴書狀，並應
應敘述具體理由。其未敘述上訴理由者，應於上訴期間屆滿後20
日內向本院補提理由書( 均須按他造當事人之人數附繕本) 「切
勿逕送上級法院」。告訴人或被害人如對本判決不服者，應具備
理由請求檢察官上訴，其上訴期間之計算係以檢察官收受判決正
本之日期為準。
                                書記官  陳采瑜
中    華    民    國    98    年    12    月    29    日
附記論罪之法條全文：
刑法第321條（加重竊盜罪）
犯竊盜罪而有左列情形之一者，處6 月以上、5 年以下有期徒刑
：
一、於夜間侵入住宅或有人居住之建築物、船艦或隱匿其內而犯
    之者。
二、毀越門扇、牆垣或其他安全設備而犯之者。
三、攜帶兇器而犯之者。
四、結夥3 人以上而犯之者。
五、乘火災、水災或其他災害之際而犯之者。
六、在車站或埠頭而犯之者。
前項之未遂犯罰之。

司法院資訊處製作；財團法人民間司法改革基金會備份。
